臺灣臺中地方法院民事判決　95年度訴字第1612號
原　　　告　尊龍汽車客運股份有限公司
即反訴被告
法定代理人　乙○○
訴訟代理人　李永裕律師
訴訟代理人　戊○○
複代理人　　丙○○
被　　　告　甲○○○○○○
即反訴原告
訴訟代理人　周進文律師
複代理人　　丁○○
上列當事人間債務人異議之訴事件，本院於96年10月24日言詞辯
論終結，判決如下：
    主    文
確認兩造於民國九十三年三月二日就座落臺中市○區○○段三一
地號土地、租賃期限自九十三年三月二日起至九十八年一月三十
一日止，所簽訂經公證之土地租賃契約書，兩造之租賃關係自九
十四年十一月三十日起不存在。
訴訟費用由被告負擔。
反訴被告應給付反訴原告新臺幣貳拾壹萬伍仟柒佰伍拾貳元，及
其中新臺幣參萬伍仟元元自九十五年九月二十二日起，新臺
幣壹拾捌萬零柒佰伍拾貳元自九十六年五月三日起，均至清償日
止，按年息百分之五計算之利息。
反訴原告其餘之訴駁回。
反訴訴訟費用由反訴被告負擔四分之一，餘由反訴原告負擔。
本判決第三項，於反訴原告以新臺幣柒萬元供擔保後，得假執行
。反訴被告如於假執行程序實施前以新臺幣貳拾壹萬伍仟柒佰伍
拾貳元預供擔保，得免為假執行。
反訴原告其餘假執行聲請駁回。
    事實及理由
壹、程序方面
一、按民事訴訟法第247條所謂即受確認判決之法律上利益，係
    指因法律關係之存否不明，確致原告在私法上之地位有受侵
　　害之危險，而此項危險得以對於被告之確認判決除去之者而
  　言（最高法院判42年台上字第1031號判例可稽）。本件原告
    主張「租賃契約雖定有存續期間，但如一造反悔願認賠償損
　　失，即無不許終止之理。」最高法院18年上字第2001號判例
　　著有明文。故本件就主文所示土地租賃契約雖定有期限，惟
    原告公司因財務發生困難，前以存證信函號通知原告，願依
  　最高法院前揭判例意旨，將保證金新台幣 (下同)21 萬元（
    相當於6個月租金）全數抵償被告之損失，並表明自函到之
    日起兩造之租賃關係消滅等語，該存證信函並於民國94年10
    月13日合法送達被告，是本件租賃關係業經原告行使終止權
    而歸消滅，被告自不得再執系爭租賃契約書要求被告給付租
  　金。惟被告執系爭租賃契約經本院以95年度執字第17826號
    對原告聲請強制執行，請求原告繼續給付租金，然原告主張
    兩造系爭租賃關係業已消滅，足見兩造之租賃關係是否存在
    ，已生爭執，原告在私法上之地位有受侵害之虞，有提起確
    認之訴之必要，應予准許。
二、次按訴狀送達後，原告不得將原訴變更或追加他訴。但被告
    同意或請求之基礎事實同一或擴張或減縮應受判決事項之聲
    明或不甚礙被告之防禦及訴訟之終結者，不在此限。又被告
　　於言詞辯論終結前，得在本訴繫屬之法院，對於原告及就訴
    訟標的必須合一確定之人提起反訴。民事訴訟法第255條第1
    項第1、2、3、7款及同法第259條分別定有明文。本件原告
    於起訴時，聲明請求就本院95年度執字第17826號強制執行
    程序應予撤銷，嗣於訴訟中 (96年10月24日)以前揭強制執
    行業已終結而撤回聲明，揆諸上開說明，應予准許。又被告
    於訴訟中 (95年9月15日)提起反訴，請求原告即反訴被告給
    付因終止兩造就系爭租賃契約所受損害及返還租賃物遲延所
    受損害1,155,000元，復於訴訟中 (96年10月24日)減縮請求
    金額為84萬元，揆諸上揭說明，亦應准許。
貳、實體方面
一、原告即反訴被告主張：
  (一)兩造於93年3月2日簽訂系爭土地租賃契約書且經公證，由原
    告承租被告坐落於臺中市○區○○段31地號土地1筆 (下稱
    系爭土地)，約定每月租金為35,000元，租賃期限自93年3月
    2日起至98年1月31日止，原告並交付被告210, 000元作為保
    證金。原告因財務發生困難，前以94年10月12日臺中民權路
    郵局第8762號存證信函通知被告，願依最高法院18年上字第
    2001號判例「租賃契約雖定有存續期間，但如一造反悔願認
    賠償損失，即無不許終止之理」之意旨，將保證金210,000
    元（相當於6個月租金）全數抵償被告之損失，並終止兩造
    之租賃關係，該存證信函已於94年10月13日送達被告，則本
    件租賃關係業經原告行使終止權而歸消滅。然被告嗣仍主張
    原告未付租金，而以該公證租賃契約書為執行名義，聲請本
    院民事執行處以95年度執字第17826號強制執行，爰依法提
    起本件確認之訴。
  (二)前揭最高法院判例意旨所稱「賠償損失」，並非指履行利益
    而言，而目前社會上對於承租人提前終止租賃合約者，類皆
    要求承租人賠償出租人1至3個月之租金，以彌補出租人因另
    外租招、一時無法出租所受之損失，則被告即反訴原告反訴
    請求原告即反訴被告賠償整個原定租賃期間之租金損失，不
    應准許。又本件系爭土地上之洗車機設備雖經原告即反訴被
    告之債權人假處分中，縱然因此造成被告即反訴原告無法出
    租系爭遭假處分之土地，惟此一不能出租之原因（即系爭洗
    車機遭假處分）乃不可歸責於原告即反訴被告，且系爭假處
    分之標的物乃洗車機設備，該洗車機設備僅占用系爭土地如
    附圖Ｄ部分所示，而非占用全部，就該洗車機設備未占用部
    分即系爭土地附圖Ｃ所示，被告即反訴原告仍可以繼續自由
    使用或出租他人，實不應將未占用部分土地之租金亦列入損
    害計算範圍。
  (三)並聲明：1.本訴部分：確認兩造於93年3月2日就臺中市○區
    ○○段31地號土地、租賃期限自93年3月2日起至98年1月31
    日止，所簽訂經公證之土地租賃契約書，兩造之租賃關係自
    94年10月13日起不存在；3.反訴部分：反訴原告之訴駁回，
    如受不利判決願供擔保請准宣告免為假執行。
二、被告即反訴原告則以：
  (一)民法第450條第1項、第2項分別規定租賃定有期限者、未定
    期限者之法律要件及法律效果，顯見法律有意將定期或不定
    期租約為不同之區別，即就定期租賃契約，非有法定或約定
    事由，當事人一方當無隨時終止之權利，原告所援引之最高
    法院18年上字第2001號判例，與民法其後所公布之上開規定
    不合而不得援用。況原告迄今仍占有系爭土地並未將地上物
    騰空，此益見原告主張終止契約並無理由。
  (二)本件縱有上開判例之適用，惟仍認定承租人須「賠償損失」
    ，而依民法第216條之規定，損害賠償之範圍包括所受損害
    及所失利益，而該等損害即為系爭租約期間之全部租金。原
    告即反訴被告自94年11月起即未給付租金，迄96年10月31日
    止，合計24個月，而每月租金為35,000元，合計該期間之租
    金為840,000元，原告即反訴被告仍應給付被告即反訴原告
    840,000元，爰提起反訴請求原告即反訴被告賠償被告即反
    訴原告上開之損害。至原告即反訴被告與第三人洪嘉宏間之
    合約糾紛，而由第三人洪嘉宏聲請就系爭土地之地上物為假
    處分，以致原告即反訴被告迄96年3月31日因訴外人宏嘉宏
    將系爭土地上設備交還被告，原告即反訴被告雖將現場之洗
    車設備拆除，但仍未回復原狀，其中路面仍有高低落差，經
    被告即反訴原告於96年4月18日以聲請狀繕本送達請求原告
    即反訴被告於7日內回復原狀，逾期被告即反訴原告將雇工
    自行回復原狀，原告即反訴被告屆期仍未回復原狀，7日屆
    滿後即96年5月3日，由被告即反訴原告自行回復原狀，始認
    原告即反訴被告履行返還租賃物之義務，於此之前，仍係可
    歸責於原告即反訴被告，況且依該假處分裁定，原告即反訴
    被告亦可提供反擔保而撤銷假處分。此外，原告即反訴被告
    負有將租賃物遷讓返還被告即反訴被告之義務，而依民法第
    318條規定，該返還義務並無一部清償之權利，是以，原告
    即反訴被告主張依附圖Ｄ部分所示土地面積計算損害賠償金
    額，容有不合，且就現場之使用狀況而言，亦無法加以分割
    使用，則損害賠償之計算基準仍應以全部土地面積計算。又
    原告即反訴被告未於前揭聲請狀送達後7日內回復原狀，依
    系爭租約第6條約定，應給付被告即反訴原告21萬元違約金
    ，爰以之與原告即反訴被告之保證金21萬元為抵銷等語，資
    為抗辯。
  (三)並聲明：1.本訴部分：原告之訴駁回；2.反訴部分：反訴被
    告應給付反訴原告1,155,000元，及自起訴狀繕本送達翌日
    起至清償日止，按週年利率5%計算之利息；3.反訴被告願供
    擔保，請宣告准予假執行。
三、原告主張：兩造於93年3月2日就系爭土地簽訂土地租賃契約
    書且經公證，約定每月租金為35,000元，租賃期限自93年3
    月2日起至98年1月31日止，原告並交付被告210,000元作為
    保證金。原告以財務發生困難為由，於94年10月12日以臺中
    民權路郵局第8762號存證信函通知被告，願依最高法院18
    年上字第2001號判例意旨，將保證金210,000元（相當於6個
    月租金）全數抵償被告之損失，並終止兩造之租賃關係，該
    存證信函已於94年10月13日送達被告。然被告嗣仍主張原告
    未付租金，而以系爭公證租賃契約為執行名義，聲請本院民
    事執行處以95年度執字第17826號強制執行之事實，為被告
    所不爭執，並有系爭土地租賃書、本院執行命令、存證信函
    及回執在卷可稽。此部分之主張，堪信為真實。
三、本件兩造之爭點
  (一)本件租賃契約是否業經終止？何時終止？
  (二)原告是否已返還系爭租賃標的物？
  (三)系爭租賃關係如已終止，反訴原告所受損害為信賴利益或履
    行利益？
  (四)前揭損害範圍為何？是否包括附圖編號Ｃ、Ｄ部分不能出租
    之損害？
四、法院之判斷
　(一)本件系爭租賃契約業已於94年11月30日終止。
    按租賃契約雖定有存續期間，但如一造反悔願認賠償損失，
    即無不許終止之理 (最高法院18年上字第2001號判例意旨參
    照)。次按定有期限之租賃契約，如約定當事人之一方於期
    限屆滿前，得終止契約者，其終止契約，應依第450條第3項
    之規定，先期通知。前項終止契約，應依習慣先期通知。但
    不動產之租金，以星期、半個月或一個月定其支付之期限者
    ，出租人應以曆定星期、半個月或一個月之末日為契約終止
    期，並應至少於一星期、半個月或一個月前通知之。民法第
    453條、第450條第3項分別定有明文。此項終止租約之通知
    及終止期之規定，於定期租約依前揭最高法院判例意旨終止
    時，依同者同之之法理，應類推適用之。經查，本件系爭土
    地租約，原告業於94年10月12日以存證信函通知即日起終止
    兩造間系爭土地之租約，被告已於翌日收受之事實，已如前
    述，依上揭最高法院判例意旨，應認已生終止之效力。次查
    ，系爭租約業經原告終止，依前揭判例意旨，並無庸得被告
    之同意，該終止之意思表示已於94年10月13日達到被告（民
    法第263條準用第258條），惟發生效力之時點，視有無先期
    通知之適用？第查民法第453條規定，對於定期租約，當事
    人約定得終止時，應依第450條第3項規定先期通知，而該條
    項但書先期通知之規定，雖有認立法理由主要在於保護承租
    人，課出租人應預留契約終止之期間，以免承租人措手不及
    ，在由承租人終止契約時，並無此項限制，仍以按本文規定
    ，依習慣先期通知為已足 (最高法院87年度台上字第580 號
    判決意旨參照)，惟前揭見解於定有期限之不動產租約，當
    事人約定承租人得提前終止時，因出租人為經濟上弱者，故
    無但書之適用，但於本件兩造並無約定承租人得提前終止租
    約，係承租人例外依前揭判例意旨終止契約之情形，前揭實
    務見解當無可採，基於契約平等原則，於承租人例外得依前
    揭判例意旨終止租約時，對出租人而言為突然發生之事，無
    法對於租賃物預為規畫其用途時，承租人仍應類推民法第45
    0條第3項但書規定為先期通知外，而本件係以月定不動產租
    金之支付期限（96年10月24日筆錄參照），承租人仍應以曆
    定一個月之末日為契約終止期，並應至少於一個月前通知之
    。故本件原告於94年10月12日寄發存證信函，被告於翌日收
    受，依前開說明，其終止契約之意思表示，於曆定一個月末
    日即94年11月30日發生效力，兩造系爭土地租約於94年11月
    30日終止。
  (二)原告已於94年11月30日返還系爭土地如附圖Ｃ部分，並於96
    年5月3日返還系爭土地附圖Ｄ部分。
    原告主張其於前揭存證信函中表明於函到之日起終止系爭租
　　賃契約，該函於94年10月13日到達被告之同時，原告即已將
  　系爭土地之鎖具拆除返還予被告使用，而系爭土地空曠平坦
    且並未上鎖，應認於94年10月13日終止同時返還租賃物，縱
　　認係爭土地如附圖Ｄ部分上仍放置洗車機設備，惟依係爭租
  　賃契約第7條約定，縱使原告仍未將上開洗車機搬離，被告
    亦得依上開約定自由處置該洗車機，難認原告未返還租賃物
    等語。經查，系爭土地如附圖Ｃ部分為空地，為兩造所不爭
    執，本件系爭租約既已於94年11月30日終止，已如前述，則
    自是日起應認原告已返還系爭土地如附圖Ｃ部分。次查，系
    爭土地如附圖Ｄ部分，遭訴外人洪嘉宏以本院94年度執全字
    第3032號假處分在案，迄95年12月20日撤回強制執行，並於
    96年3月31日將系爭土地上設備交付被告，業據被告陳報在
    卷，為原告所不爭執，且經本院依職權調取上開假處分卷核
    閱無訛，雖原告以系爭土地附圖Ｄ部分，被告得依系爭租約
    第7條規定處理，然該部分土地上設備既經法院假處分執行
    在案，事實上處於返還不能狀態，被告無從依兩造系爭租約
    第7條約定處理。又系爭土地附圖D部分，原告提供訴外人洪
    嘉宏作為洗車場使用，雖訴外人洪嘉宏於96年3月31日將該
    部分交還被告，但該部分土地上仍有洪嘉宏所有洗車設備，
    其後該洗車設備經拆除，但土地上殘留帆布、桌椅、夾板及
    地面下挖部分均未回復原狀，有被告陳報之相片附卷，經被
    告於96年4月18日具狀請求原告於聲請狀繕本送達後7日內回
    復原狀，逾期被告自行僱工回復原狀，原告於96年4月25日
    收受書狀，應認於96年5月3日始返還附圖Ｄ部分之土地。又
    查，債務人無為一部清償之權利。但法院得斟酌債務人之境
    況，許其於無甚害於債權人利益之相當期限內，分期給付，
    或緩期清償。法院許為分期給付者，債務人一期遲延給付時
    ，債權人得請求全部清償。給付不可分者，法院得比照第一
    項但書之規定，許其緩期清償。民法第318條定有明文。依
　  此，債務人原則上無為一部清償之權利，惟本件系爭土地二
    面面臨馬路，依附圖所示，附圖C或附圖Ｄ部分，均一面或
    兩面面臨馬路，就土地之經濟利用，非不能單獨出租，此觀
    本院函請中信房屋東區太平加盟店所為鑑價，附圖Ｃ或附圖
    Ｄ部分均可單獨出租，且單獨出租之總價為90萬元 (以一年
    期計算)高於全部出租之72萬元，有該加盟店96年6月16 日
    函文在卷可佐，性質上屬於給付可分之債，從而於系爭土地
    租約終止之日，依兩造系爭租約第7條約定，應認原告業已
    返還被告附圖C部分之土地，於96年5月3日應認已返還附圖D
    部分土地。
  (三)系爭土地租賃關係業已終止，反訴原告因終止系爭租約所受
    損害為信賴利益。
    經查，依最高法院前揭判例意旨，承租人既得於期限屆至前
    終止系爭土地租約，致出租人即被告受有損害，如認被告所
    受損害為履行利益，則承租人（原告）提前終止租約，有何
    實益可言。次查，被告既不得請求原來契約所約定之『履行
    利益』，亦即被告不得以兩造已終止之租賃契約所約定之租
    金作為請求損害賠償之依據，而應以被告因原告提前終止租
    約，導致無法在當時客觀環境下，以相當之租金將該系爭土
    地出租第三人，所造成之損害作為請求之基礎。(最高法院
    89年台上字第1333號判決意旨參照)。
  (四)前揭損害範圍為何？是否包括附圖編號Ｃ部分不能出租之損
    害？
一、反訴原告先位之訴請求被告給付租金，係以系爭土地租約仍
    然有效存在為前提，惟本件系爭租約業已於94年11月30日合
    法終止，已如前述，而反訴被告給付租金至94年10月31日，
    尚有94年11月租金未為給付，則就未為給付部分，反訴被告
    自有給付義務，是以就先位請求部分，反訴被告應給付反訴
    原告35,000元。應予審酌者，反訴原告備位請求反訴被告損
    害賠償，其法律上依據，反訴原告主張依民法第455條及類
    推適用民法第260條或援用民法第1條以前揭最高法院判例為
    法理為競合請求，前者係就租賃物返還義務不履行之損害賠
    償，本件反訴被告僅於系爭租約終止時返還系爭土地如附圖
    Ｃ部分，為不完全給付，訴訟標的應為民法第227條之不完
    全給付損害賠償，後者係請求系爭租約終止本身所受損害，
    而民法第260條規定解除權之行使，不妨礙損害賠償之請求
    ，並非積極的認有新賠償請求權發生，不過規定因其他已發
    生之賠償請求權，不因解除權之行使而受妨礙。故因契約消
    滅所生之損害，並不包括在內，因此該條所規定之損害賠償
    請求權，係專指因債務不履行之損害賠償而言（最高法院55
    年台上字第2727號判例意旨參照）。故類推適用結果，應認
    契約終止不妨害終止前已生之損害賠償，本件於系爭租約終
    止前，反訴被告並無債務不履行或不完全給付情事，難認有
    類推適用餘地。另反訴被告主張依民法第1條援用最高法院
    18年上字第2001號判例為法理請求，而該判例既明示出租人
    得請求承租人賠償損害，被告自得請求原告配償因終止租約
    所受損害。爰依此分述如下：
  1.因系爭租約終止所生之損害
  　兩造就系爭土地終止後，反訴原告合理出租期間為半年，半
    年內反訴被告租金照付，半年後反訴被告支付範圍僅限扣除
    Ｃ部分可得出租金額後之餘額（96年2月16日筆錄參照），
    又就系爭土地可得出租金額同意全部出租時最高金額不超過
    兩造租金，如分別出租時，按照中信房屋鑑定價額依附圖Ｃ
    、Ｄ部分各自占全部土地之比例乘以每月35,000元計算各部
    分可得出租之金額 (96年10月24日筆錄參照)。依兩造上開
    合意，就系爭租約終止所生損害，應認係上揭合意所指合理
    出租期間半年，而系爭租約租金每月為35,000元，已如前述
    ，故反訴被告應給付反訴原告因系爭租約所受損害數額為21
    萬元。。
  2.因租賃物返還義務不完全給付之損害
    按承租人於租賃關係終止後，應返還租賃物；租賃物有生產
    力者，並應保持其生產狀態，返還出租人。因可歸責於債務
    人之事由，致為不完全給付者，債權人得依關於給付遲延或
    給付不能之規定行使其權利。債務人遲延者，債權人得請求
    其賠償因遲延而生之損害。前項債務人，在遲延中，對於因
    不可抗力而生之損害，亦應負責。但債務人證明縱不遲延給
    付，而仍不免發生損害者，不在此限。民法第455條、第227
    條第1項、第231條分別定有明文。本件反訴被告合法終止系
    爭土地租約，反訴原告主張依民法第455條規定反訴被告負
    有返還系爭土地之義務，因系爭土地如附圖Ｄ部分遭訴外人
    洪嘉宏假處分在案，致不能於契約終止之際返還附圖Ｄ部分
    土地，迄96年5月3日始返還附圖Ｄ部分土地，並請求就返還
    不能所生損害，核其請求意旨，係指反訴被告不能完全返還
    系爭土地，性質上係主張不完全給付之損害賠償請求權，應
    予敘明。是以，系爭租約終止迄96年5月2日止，反訴被告不
    能返還附圖Ｄ部分之土地，反訴被告應負不完全給付之損害
    賠償責任。經查，被告辯稱附圖Ｄ部分土地，依系爭租約第
    7條約定，就其上洗車設備反訴原告得自行以廢棄物處理代
    回復原狀，如認不能依系爭租約第7條回復原狀，係因遭第
    三人洪嘉宏假處分中致不能返還此部分租賃物，應認不可歸
    責於原告即反訴被告等語。惟附圖Ｄ部分所示土地遭反訴被
    告債權人洪嘉宏假處分，反訴被告聲請本院以94年度裁全聲
    字第800號裁定准予供擔保免為假處分，業經本院依職權調
    取前揭假處分卷核閱無訛，反訴被告不供擔保免為假處分，
    不能不認為可歸責於反訴被告。又反訴被告雖以系爭租約第
    7 條約定，反訴原告得自行回復原狀，然系爭土地附圖Ｄ部
    分，既經本院假處分執行中，如反訴原告自行僱工拆除洗車
    設備，違反法院強制執行命令，應負刑事責任，反訴原告事
    實上無法依系爭租約第7條約定回復原狀，而此不能返還系
    爭土地附圖Ｄ部分原因，顯係可歸責於反訴被告，故反訴被
    告就系爭土地附圖Ｄ部分未能返還負有不完全給付損害賠償
    責任，計算其損害賠償內容時，就反訴原告得請求損害期間
    ，因本件系爭土地於94年11月30日發生終止效力，並於終止
    後半年內為合理出租期間，為兩造合意在卷，性質上為反訴
    原告因系爭租約終止所受損害，已如前述，則就合理出租期
    間期滿後，反訴被告仍未能返還系爭土地附圖D部分，始為
    租賃物返還不為完全給付之損害內容，故應認反訴原告得請
    求損害期間為95年6月1日起至96年5月2日止，合計11月又2
    日。次查，系爭土地附圖C、D部分得出租之價額，C部分為
    每月為4萬元 (計算式：半年24萬÷6月＝4萬)，D部分為3.5
    萬元(計算式：半年21萬÷6＝3.5萬)，依兩造前揭合意，以
    C、D 各部分價格比例乘以系爭租約每月租金3.5萬元計算結
    果，附圖D部分可得出租之租金為16,333元，故反訴被告應
    給反訴原告租賃物返還所受損害為180,752元 (計算式：
    16,333×11又2/30月＝180,752)。
 (五)綜上所述，原告請求確認就系爭土地之租賃關係不存在為有
   理由；反訴原告先位請求給付租約終止前之租金35,000元，
   備位請求依終止租約所受損害21萬元，及租賃物返還遲延所
   受損害180,752元，合計425,752元，而反訴被告主張依其對
   於反訴原告之保證金返還請求數額21萬元抵銷此部分之請求
   ，經抵銷後，反訴被告應給付反訴原告215,752元及其中
   35,000元自起訴狀繕本送達翌日即95年9月22日起，180,
   752元自返還租賃物之日 (自該日翌日起反訴被告履行返還租
   賃物義務)即96年5月3日起至清償日止，按年息5%計算之利息
   ，為有理由，逾此部分之請求，為無理由，應予駁回。
 (六)另反訴原告主張，反訴被告提前終止租約，依系爭租約第6條
   約定，應給付違約金21萬元，爰以之與反訴被告之保證金21
   萬元返還權利為抵銷等語。查反訴被告於前揭終止租約之存
   證信函已表明願就終止租約所生損害，以反訴被告得對反訴
   原告請求返還之保證金債權抵銷，是反訴被告既於94年10月
   13日以之為主動債權與反訴原告因終止租約得對反訴被告主
   張之損害賠償請求權之被動債權為抵銷在前，反訴原告前揭
   違約金請求權即無從與保證金債權為抵銷，應另訴處理，併
   予敘明。
 (七)本件事證已臻明確，兩造其餘攻擊防禦方法及舉證，於本件
   事實認定與判決結果不生影響，茲不一一論列，附為敘明。
五、本件反訴原告勝訴部分，兩造分別聲請供擔保准為假執行及
    免為假執行，核無不合，爰酌定相當擔保金額，分別准許之
    。至反訴原告敗訴部分，其假執行之聲請，失所依據，附予
    敘明。
六、訴訟費用負擔及假執行之依據：民事訴訟法第79條、第390
    條第2項、第392條。
中　　華　　民　　國　　96　　年　　11 　月　　7　　日
                  民事第一庭    法  官  陳學德
正本係照原本作成。
如對本判決上訴，須於判決送達後20日內向本院提出上訴狀。
中　　華　　民　　國　　96　　年　　11 　月　　7　　日
                                書記官  何惠文
